【裁判字號】    97,抗,41
【裁判日期】    970414
【裁判案由】    定應執行刑
【裁判全文】
臺灣高等法院花蓮分院刑事裁定            97年度抗字第41號
抗  告  人  臺灣臺東地方法院檢察署檢察官
受  刑  人  甲○○
上列抗告人因受刑人數罪併罰有2裁判以上，聲請定其應執行之
刑案件，不服中華民國97年3月18日臺灣臺東地方法院97年度聲
字第24號裁定，提起抗告，本院裁定如下：
    主  文
原裁定撤銷。
甲○○所犯如附表所示之貳罪，均依法視為已減刑如附表所示，
應執行有期徒刑陸月，如易科罰金，以銀元參佰元即新臺幣玖佰
元折算壹日。
    理  由
一、本件抗告意旨略以：依中華民國96年罪犯減刑條例（下稱減
    刑條例）第16條、第2條第1項、第2項、第10條及第11條規
    定以觀，只要「犯罪基準日」在民國（下同）96年4月24日
    之前者，以及「刑期屆滿日」（含一罪及數罪）在96年7月
    16日之後者，即須作聲請減刑（或視為減刑）之處理。其間
    有符合數罪併罰要件者，更應進一步聲請裁定其應執行刑。
    此係法條解釋之當然結果，更為「臺灣高等法院及其所屬各
    級法院檢察署辦理96年假釋出獄人減刑案件之執行程序」所
    確認。原裁定以受刑人於96年5月4日縮刑假釋出獄，於96年
    10 月10日保護管束期滿，未經撤銷假釋，以已執行完畢論
    ，故無從定其應執行刑之見解，顯然忽略受刑人之減刑前之
    刑期屆滿日為96年10月10日，係在96年7月16日之後，本來
    就要予以減刑，以及受刑人所犯二罪（符合數罪併罰要件）
    之減刑刑期屆滿日究竟是何時將處於不明之狀態。亦即萬一
    受刑人日後再度犯罪，是否成立累犯，其計算之時間基準勢
    必不明確。原審駁回抗告人對假釋受刑人所犯數罪所為聲請
    定其應執行刑之裁定係屬不當，且違背法令，爰依刑事訴訟
    法第403條第1項之規定提起抗告，請將原裁定撤銷，另為合
    法妥適之裁定等語。
二、按裁判確定前犯數罪者，併合處罰之、數罪併罰宣告多數有
    期徒刑者，於各刑中之最長期以上，各刑合併之刑期以下，
    定其應執行之刑，刑法第50條、第51條第5款分別定有明文
    。次按犯罪在中華民國96年4月24日以前者，除本條例另有
    規定外，有期徒刑減其刑期二分之一。緩刑或假釋中之人犯
    ，於本條例施行之日起，視為已依前項規定減其宣告刑，毋
    庸聲請裁定減刑、依本條例應減刑之罪，已經判決確定尚未
    執行或執行未完畢者，由檢察官或應減刑之人犯聲請最後審
    理事實之法院裁定之、本條例自中華民國96年7月16日施行
    ，減刑條例第2條第1項第3款、第2項前段、第8條第1項、第
    16條亦分別定有明文。是以，依該條例應減刑之案件，於96
    年7月16日減刑條例施行時，執行未完畢之案件，檢察官或
    應減刑人犯即可聲請法院依視為減刑後刑期裁定定其應執行
    刑。
三、經查，受刑人甲○○於附表所示日期犯如附表所示之罪，經
    分別判處如附表所示之刑確定，嗣並經定應執行有期徒刑1
    年1月確定在案。而受刑人於96年5月4日縮短刑期假釋出監
    ，假釋中付保護管束，於96年10月10日觀護期滿，所餘刑期
    內未經撤銷假釋，未執行之刑，視為已執行完畢論，有各該
    裁判書、臺灣高等法院被告前案紀錄表、臺灣臺東地方法院
    檢察署檢察官96年度執更丙字第32號甲種執行指揮書附原審
    卷及執行卷可稽。則受刑人所犯如附表所示之罪，犯罪時間
    均在96年4月24日以前，合於減刑條件，且於96年7月16日減
    刑條例施行時尚未執行完畢，其因假釋中受有保護管束之宣
    告，其原受宣告之數罪刑，既符合減刑規定，並視為減刑，
    即應就視為減刑後之刑，另定其應執行刑，俾便縮短其保護
    管束期間之執行，以免剝奪其視為減刑之利益。雖抗告人為
    本件聲請時，受刑人保護管束期間業已屆滿，惟若減刑後另
    定執行刑，致受刑人之期滿日可提前，就受刑人日後若再犯
    罪是否為累犯或可否為緩刑之宣告，仍有其法律上之實益存
    在，故為受刑人之利益計，仍應予准許。是抗告人就受刑人
    所犯附表所示之罪，依法視為減刑後之刑聲請定其應執行之
    刑，即無不合。乃原審未察而駁回其聲請，尚有不當。檢察
    官抗告，以此指摘原裁定不當，為有理由，應由本院將原裁
    定撤銷，並定其應執行之刑如主文所示。
四、據上論結，應依刑事訴訟法第413條，裁定如主文。
中    華    民    國    97    年    4    月     14    日
                        審判長法  官  何方興
                              法  官  王紋瑩
                              法  官  林鳳珠
以上正本證明與原本無異。
本件不得再抗告。
                              書記官  陳有信
中    華    民    國    97    年    4    月     14    日


司法院資訊處製作；財團法人民間司法改革基金會備份。
